【裁判字號】    94,交聲,110
【裁判日期】    950126
【裁判案由】    違反道路交通管理處罰條例聲明異議
【裁判全文】
臺灣花蓮地方法院交通事件裁定         94年度交聲字第110號
原處分機關  交通部公路總局臺北區監理所花蓮監理站
異  議  人  連順企業社
即受處分人
負  責  人  甲○○
上列異議人即受處分人因違反道路交通管理處罰條例案件，對於
交通部公路總局台北區監理所花蓮監理站94年12月15日所為之處
分（原處分案號：花監違字第裁44─PI0000000號），聲明異議
，本院裁定如下：
    主  文
異議駁回。
    理  由
一、異議意旨略以：異議人即受處分人連順企業社之負責人甲○
    ○於民國94年6月18日14時30分許，駕駛車號256-QB號自用
    大貨車行經花蓮縣花蓮市○○路與中央路口之時，雖為警攔
    檢舉發未使用砂石專用車輛載運砂石，惟上開自用大貨車並
    非8公噸以上之車輛，應不受載運砂石必須使用砂石車專用
    車輛之限制，爰請撤銷原處分云云。
二、按裝載砂石、土方未依規定使用專用車輛或其專用車廂未合
    於規定或變更車廂者，處汽車所有人新臺幣（下同）4萬元
    以上8萬元以下罰鍰，並當場禁止通行，道路交通管理處罰
    條例第29條之1第1項訂有明文。經查，異議人連順企業社所
    有之車號車號256-QB號自用大貨車，於94年6月18日14時30
    分許，由異議人連順企業社負責人甲○○駕車行經花蓮縣花
    蓮市○○路與中央路口，為員警潘冠勳攔檢舉發未使用砂石
    車專用車輛載運砂石，並填具舉發其違反道路交通管理事件
    通知單（下簡稱舉發單），嗣由移送機關處罰異議人一情，
    除為異議人連順企業社之負責人甲○○到庭所是認外，並經
    證人潘冠勳到庭證述明確，此外復有該舉發通知單1張、現
    場照片2張及違反道路交通管理事件裁決書1張在卷可稽，此
    部分應與事實相符，合先敘明。
三、至異議人連順企業社負責人甲○○雖辯稱：伊所駕駛之自用
    大貨車並非8公噸以上之車輛，不應受罰云云，惟查：經本
    院向交通部公路總局臺北區監理所花蓮監理站函詢異議人所
    有車輛車籍資料之結果，該車號256-QB號自用大貨車「車重
    3.28公噸」、「載重1.7公噸」、「總重5.3公噸」，固有該
    監理站95年1月9日北監花字第0950000229號函附汽車車籍查
    詢1張在卷可按，然交通部於91年5月31日以交通部交路字第
    0910005 367號函修正發佈之裝載砂石土方車輛使用專用車
    輛或專用車廂規定第5條係「例外」規定：「總重量『八公
    噸』以下且裝載砂石、土方未逾三公噸（且未超載），或自
    港區駛出且出具港區過磅單之傾卸框式大貨車及傾卸框式半
    拖車，其貨廂容積及貨廂外框顏色，得不受第三點第五款、
    第六款規定之限制；另其於九十一年六月一日起定期檢驗屆
    期前，視同為砂石專用車得裝載砂石、土方。」，是以異議
    人連順企業社負責人甲○○所駕駛之該自用大貨車即便符合
    總重量8公噸以下之規定，但其載運砂石土方是否符合上開
    規定而視同砂石專用車得裝載砂石土方，仍須視載運當時是
    否「超載」，亦即以載運砂石之重量是否超過該自用大貨車
    之載重「1.7公噸」為斷。就此而言，異議人連順企業社負
    責人甲○○已當庭指稱：當時大約載運「2公噸」等語，且
    證人潘冠勳亦明確證稱：一看就知道整車都是載運砂石等語
    ，是以異議人連順企業社負責人甲○○雖一再表示：當時沒
    有磅單，亦無丈量，不知是否超重等語，然參照其已無法提
    供相同土質之砂石供本院實地模擬當時該自用大貨車載運砂
    石時之實際重量為何，以及其本身亦自承：如該貨車所載運
    之物均為砂石之情形下，一定會超重等語，堪予認定本件異
    議人連順企業社負責人甲○○當時所駕駛該自用大貨車載運
    之砂石重量已然「超載」（即超過該車應有之載重量），自
    不符合前開裝載砂石土方車輛使用專用車輛或專用車廂規定
    第5條之「例外規定」，如此則本件舉發異議人有道路交通
    管理處罰條例第29條之1第1項所規定未使用砂石車專用車輛
    載運砂石之情事，並無不合。綜上所述，異議人所辯委無可
    採，其違規之情事已臻明確，原處分機關依法對異議人予以
    裁處罰鍰，核屬有據，是以本件異議為無理由，應予駁回。
四、據上論斷，應依道路交通案件處理辦法第19條裁定如主文。
中    華    民    國    95    年    1    月    26    日
                             交通法庭
                               法  官  楊仲農
上列正本證明與原本無異。
如對本裁定不服，應於送達後5日內，向本院提出抗告狀（應抄
附繕本）
                              書記官
中    華    民    國    95    年    1    月    26    日


司法院資訊處製作；財團法人民間司法改革基金會備份。
